HASSAN OULCAID

SysOps | Cloud | Réseaux

- @ hassan@oulcaid.com
- **3** +33.6 50.37.76.08
- Montreuil, France

- in hassan-oulcaid
- (7) HOulcaid
- Disponibilité: Immédiat
- Permis: B



SOFT SKILLS

Flexibilité Esprit d'équipe Jira Prise d'initiative

Adaptabilité Curiosité

Force de proposition

Assiduité Autonomie

Ponctualité Feedback

Aisance Relationnel

HARD SKILLS

Networking Cloud

AWS Azure Helm

Kubernetes GitOps

Linux Docker

Prometheus EKS

RKE GitlabCl AKS

Troubleshooting

Openshift VMware

Terraform Ansible

ArgoCD Grafana

APROPOS DE MOI

J'ai une grande motivation pour mon domaine qui se distingue par une évolution rapide, j'aime les challenges que ce domaine présente. Je suis rigoureux, je prends mes tâches très au sérieux, reconnu pour mon bon relationnel au sein d'une équipe motivée, je m'intègre facilement. Le partage du savoir, et l'entraide sont des piliers importants de nos jours et surtout en rapport avec les nouvelles technologies.

Mon objectif est de contribuer activement au succès de votre organisme en apportant mon expertise et mon engagement.

EXPERIENCE

Apprenti Ingénieur Infrastructure | EFFICITY

11-2021 - 10-2023

- Paris, France
- Responsable de la conception, du déploiement et de la maintenance de l'infrastructure informatique en utilisant les meilleures technologies;
- Collaborer avec les équipes afin d'identifier les problèmes et créer des solutions pour l'architecture de l'infrastructure SI;
- Mettre en œuvre et améliorer le système de supervision et des alertes.

Apprenti Technicien Service Client | Orange Business Services

1 04-2019 - 09-2020

- Bagnolet, France
- Veiller sur le bon fonctionnement du service clients;
- Diagnostiquer et faire les tests nécessaires à la résolution des incidents et faire le suivi et le reporting des incidents et résoudre les dysfonctionnements;
- Pilotage des tickets et suivi de l'avancement;
- Réaliser la maintenance préventive, effectuer la mise à jour des équipements;
- Faire le suivi et le reporting des incidents.

CERTIFICATIONS

- AWS SAA-C03 : Certified Solutions Architect - Associate.
- AWS CLF-C02: Certified Cloud Practitioner.
- CCNA: Enterprise Networking, Security, and Automation.
- NSE 2 : (Network security expert associate) (Fortinet)
- CS402 : Computer Communications and Networks.
- RH294: Red Hat System Administration III
- Microsoft Learn
- Anglais: ESL004 **LinkedIn Learning**

FORMATIONS

Certification Mastère DevOps/Cloud | Sup De Vinci - La défense

1 10 2021 - 09 2023

La défense, France

LP Administration des Réseaux Multimédia | IUT Créteil - Vitry

Ö 09 2019 - 09 2020

Vitry-sur-Seine, France

DUT Réseaux et Télécommunications | IUT Créteil - Vitry

Ö 09 2017 - 09 2019

Vitry-sur-Seine, France

DTS Télécommunications | Institut superieur des Technologies Appliquées

Ö 09 2014 - 06 2016

Agadir, Maroc